臺灣高等法院臺中分院刑事判決　　　　 95年度上易字第267號
上　訴　人
即　被　告　乙○○
上　訴　人
即　被　告　丙○○
上　訴　人
即　被　告　甲○○
上　訴　人
即　被　告　戊○○
上　訴　人
即　被　告　己○○
上　訴　人
即　被　告　庚○○
上列六人共同選任辯護人　盧兆民律師
上列上訴人等因竊盜案件，不服臺灣南投地方法院94年度易字第
361號中華民國95年1月11日第一審判決（起訴案號：臺灣南投地
方法院檢察署94年度偵字第1717號），提起上訴，本院判決如下
：
    主  文
上訴駁回。
乙○○緩刑參年。
戊○○、庚○○、丙○○、甲○○、己○○均緩刑貳年。
    事實及理由
一、本案經本院審理結果，認第一審判決認事用法及量刑均無不
    當，應予維持，並引用第一審判決書記載之事實、證據及理
    由（如附件） 。
二、上訴人即被告等對於本件犯罪事實於本院審理時均已坦承不
    諱，惟以應係接續犯而非連續犯云云指摘原判決不當。但查
    被告等竊取砂石之時間係94年5月7日及94年5月8日二天，彼
    等於每日多次載運砂石固屬接續之一行為，但先後二日之竊
    取砂石行為，依一般社會健全觀念，在時間差距上，可以分
    開，在刑法評價上，各具獨立性，每次行為皆可獨立成罪；
    此與同時同地或密切接近之時地實施，應論以一行為之接續
    犯，尚屬有間，上訴意旨認被告等係接續犯，尚無理由。又
    原審雖認被告等所為符合刑法修正前連續犯之規定而論以一
    罪，但未加重其刑，是原審審酌被告等之素行、被告戊○○
    、庚○○、丙○○、甲○○、己○○等均係受雇人、盜採砂
    石對於國土環境之影響及於原審未坦承犯行等一切情狀，分
    別量處被告乙○○有期徒刑1年及被告戊○○、庚○○、丙○○、甲○○、己○○等有期徒刑6月，並諭知易科罰金之
    折算標準，認事用法、量刑均無不當。本件上訴為無理由，
    應予駁回。惟被告戊○○、庚○○、丙○○、甲○○未曾因
    犯罪而受有期徒刑以上刑之宣告；被告乙○○雖曾犯懲治盜
    匪條例罪，經台灣台北地方法院判處有期徒刑7年6月，惟已
    於82年5月31日假釋而於82年5月31日縮刑期滿未被撤銷假釋
    執行完畢；被告己○○雖曾犯違反森林法罪，經本院判處有
    期徒刑8月、緩刑3年，惟緩刑已期滿而未被撤銷緩刑，有臺
    灣南投地方法院檢察署前案查註紀錄表、及台灣高等法院被
    告前案紀錄表在卷可稽，被告等於原審判決後，已坦承犯行
    頗具悔意，且被告乙○○已向犯罪被害人保護協會台灣南投
    分會、財團法人玉清宮良顯堂社會福利事業基金會共捐款新
    台幣60萬元；被告庚○○已向財團法人基督教救世軍埔里少
    年綜合服務中心捐款12萬元；被告丙○○已向張秀菊社會福
    利慈善基金會利捐款12萬元；被告甲○○已向財團法人基督
    教長老教會加利利宣教中心附設台南縣私立希望之家捐款12
    萬元；被告戊○○已向財團法人瑪利亞社會福利基金會捐款
    12萬元；被告甲○○已向財團法人臺中市私立慈光社會福利
    事業基金會捐款12萬元；有郵政劃撥儲金存款收據、匯款委
    託書在卷足憑，是被告等犯罪後頗具悔意，經此偵、審程序
    及刑之宣告後，應知警惕而無再犯之虞，本院因認暫不執行
    其刑為當，爰依現行刑法第74條第1項第1款之規定，予被告
    乙○○緩刑3年、被告戊○○、庚○○、丙○○、甲○○、
    己○○均緩刑2年之宣告，用啟自新。
四、據上論結，應依刑事訴訟法第368條、第373條，刑法第74條
    第1項第1款，判決如主文。
本案經檢察官丁○到庭執行職務。
中　　華　　民　　國　　96　　年　　3　　 月　  30　　日
            刑事第十庭  審判長法  官  林  照  明
                              法  官  蔡  名  曜
                              法  官  李  平  勳
上列正本證明與原本無異。
不得上訴。
                              書記官  許  哲  禎
中　  華　  民　  國　　96　　年 　 4 　  月　  9   　日
附錄本案論罪科刑法條全文
中華民國刑法第321條
犯竊盜罪而有左列情形之一者，處6月以上、5年以下有期徒刑：
一  於夜間侵入住宅或有人居住之建築物、船艦或隱匿其內而犯
    之者。
二  毀越門扇、牆垣或其他安全設備而犯之者。
三  攜帶兇器而犯之者。
四  結夥三人以上而犯之者。
五  乘火災、水災或其他災害之際而犯之者。
六  在車站或埠頭而犯之者。
前項之未遂犯罰之。
